臺灣高等法院民事裁定  
111年度勞抗字第59號
抗  告  人  張怡珮  

上列抗告人因與相對人臺北市私立格爾幼兒園間請求損害賠償等
事件，對於中華民國111年7月13日臺灣臺北地方法院111年度勞
訴字第224號裁定提起抗告，本院裁定如下：
    主      文
抗告駁回。
抗告費用由抗告人負擔。 
    理      由
一、抗告意旨略以：臺灣臺北地方法院（下稱原法院）於民國11
    1年7月13日以伊未繳納抗告費為由裁定駁回伊之抗告（下稱
    原裁定），惟原法院於同年6月17日作成之111年度勞訴字第
    224號裁定（下稱系爭補費裁定）應於同年7月16日伊至新北
    市政府警察局中和分局錦和派出所（下稱錦和派出所）領取
    時始生送達效力，伊係實際領取系爭補費裁定時始知悉須補
    費事宜，且系爭補費裁定所附帳單已於同年6月29日到期，
    伊無法繳費，為此爰請求廢棄原裁定。
二、按抗告，應依民事訴訟法第77條之18規定繳納抗告裁判費，
    此為抗告必須具備之程式。又提起抗告未依法繳納裁判費，
    經審判長裁定命補正而未依限補正者，其抗告即為不合法，
    抗告法院應以裁定駁回之，民事訴訟法第495條之1第1項、
    第444條第1項亦分別定有明文。復按送達於應受送達人之住
    居所、事務所或營業所行之。送達於住居所、事務所或營業
    所不獲會晤應受送達人者，得將文書付與有辨別事理能力之
    同居人或受僱人。送達不能依前2條規定為之者，得將文書
    寄存送達地之自治或警察機關，並作送達通知書兩份，一份
    黏貼於應受送達人住居所、事務所、營業所或其就業處所門
    首，另一份置於該送達處所信箱或其他適當位置，以為送達
    ；寄存送達，自寄存之日起，經10日發生效力。民事訴訟法
    第136條第1項前段、第137條第1項、第138條第1項、第2項
    分別定有明文。又寄存送達地之處所如確為應受送達人當時
    之住居所、事務所或營業所，則於該處所為之寄存送達即為
    合法，僅送達之效力延至寄存後10日始發生而已。應受送達
    人究於何時前往領取應受送達之文書，或並未前往領取，於
    送達之效力均無影響（最高法院106年度台抗字第1258號裁
    定意旨參照）。
三、經查，本件抗告人起訴請求相對人賠償損害等，原法院於11
    1年5月11日以起訴不合法為由裁定駁回抗告人之訴。抗告人
    不服前開裁定，提起抗告，未據繳納抗告裁判費新臺幣1,00
    0元，經原法院於111年6月17日以系爭補費裁定命其於收受
    該裁定後5日內補正，系爭補費裁定於111年6月24日送達抗
    告人起訴狀所載地址即新北市○○區○○路000巷00弄0號5樓（
    下稱系爭送達處所），因未獲會晤抗告人亦無受領文書之同
    居人或受僱人，而寄存在系爭送達處所之警察機關即錦和派
    出所，有原法院送達證書在卷可稽（見原裁定卷第150頁）
    。依前揭說明，系爭補費裁定經10日而於111年7月4日發生
    送達效力，抗告人於原法院定期命補正後，未遵期向原法院
    補繳上開裁判費，則其抗告不合法，是原法院於111年7月13
    日以原裁定駁回抗告，並無不合。
四、抗告人雖抗辯稱其於111年7月16日始至錦和派出所領取系爭
    補費裁定等語，惟依前揭說明，系爭補費裁定已於111年6月
    24日寄存送達於錦和派出所，並於同日依民事訴訟法第138
    條第1條規定將送達通知書黏貼於系爭送達處所門首或置於
    系爭送達處所信箱或其他適當位置，抗告人已可得知悉寄存
    事實，則依民事訴訟法第138條第2條規定，於寄存後10日發
    生送達效力，至抗告人究於何時前往領取系爭補費裁定，於
    送達之效力不生影響。抗告人上開所辯，並非可採。
五、從而，原法院以原裁定駁回抗告人之抗告，並無違誤，抗告
    論旨指摘原裁定不當，求予廢棄，為無理由，應予駁回。
六、據上論結，本件抗告為無理由，爰裁定如主文。
中　　華　　民　　國　　111 　年　　10　　月　　17　　日
　　　　　　　　　勞動法庭
　　　　　　　　　    審判長法  官  黃雯惠
                            法  官  林佑珊
　　　　　　　　　          法  官  戴嘉慧
正本係照原本作成。
不得再抗告。
中　　華　　民　　國　　111 　年　　10　　月　　17　　日
　　
　　　　　　　　　　　　　　書記官  莊昭樹